臺灣高雄地方法院民事裁定
110年度消債聲免字第64號
聲  請  人  薛靖慈  
代  理  人  
(法扶律師)  陳建宏律師
相  對  人  
即  債權人  臺灣土地銀行股份有限公司

法定代理人  謝娟娟  
相  對  人
即  債權人  國泰世華商業銀行股份有限公司

法定代理人  郭明鑑  
相  對  人
即  債權人  兆豐國際商業銀行股份有限公司

法定代理人  張兆順  
相  對  人
即  債權人  渣打國際商業銀行股份有限公司
                      設臺北市○○區○○街000號0樓、000號0至0樓、00至00樓            
法定代理人  龐維哲  


相  對  人
即  債權人  臺灣新光商業銀行股份有限公司
                      設臺北市○○區○○路00號0、0、0、0、00、00、00樓、00號0、0、0、00、00、00樓及00號0樓之0、00號0樓之0、00號0樓之0、00號00樓之0
法定代理人  李增昌  
相  對  人
即  債權人  陽信商業銀行股份有限公司

法定代理人  陳勝宏  
相  對  人
即  債權人  聯邦商業銀行股份有限公司

法定代理人  林鴻聯  
相  對  人
即  債權人  遠東國際商業銀行股份有限公司



法定代理人  侯金英  
相  對  人
即  債權人  凱基商業銀行股份有限公司
                      設臺北市○○區○○○路000號0樓、00樓、00樓
法定代理人  龐德明  


相  對  人
即  債權人  星展（臺灣）商業銀行股份有限公司

法定代理人  伍維洪  
相  對  人
即  債權人  台新國際商業銀行股份有限公司
                      設臺北市○○區○○○路0段00號0樓及地下0樓
法定代理人  吳東亮  
相  對  人
即  債權人  日盛國際商業銀行股份有限公司

法定代理人  洪主民  


相  對  人
即  債權人  安泰商業銀行股份有限公司
                      設臺北市○○區○○路0段0號00樓、00樓、00樓
法定代理人  丁予康  
相  對  人
即  債權人  中國信託商業銀行股份有限公司
                      設臺北市○○區○○○路000○000○000○000○000號
法定代理人  利明献  


上列聲請人即債務人因消費者債務清理事件聲請免責，本院裁定
如下：
  主  文
聲請人薛靖慈應予免責。
  理  由
一、聲請意旨略以：聲請人前經本院98年度消債聲字第21號、99
    年度消債抗字第62號裁定不免責確定後，於民國110年10月7
    日已清償債權人計新臺幣（下同）95,100元，惟因清算程序
    中並未製作債權表，聲請人嗣請求本院製作債權表後，已依
    本院所提供之債權表（如附表所示），按各債權人清償比例
    ，再清償26,665元完畢，爰聲請依消債條例第133條、第141
    條之規定，聲請免責等語。　
二、按債務人因消債條例第133條之情形，受不免責之裁定確定
    後，繼續清償達該條規定之數額，且各普通債權人受償額均
    達其應受分配額時，得聲請法院裁定免責。
三、本院之判斷
（一）查本件聲請人前於97年12月26日向本院具狀聲請清算，經
      本院以98年度消債清字第55號裁定聲請人自98年6月30日
      下午4時起開始清算程序，嗣經本院司法事務官以98年度
      司執消債清字第87號進行清算程序，經本院於98年8月28
      日裁定終結清算程序，聲請人之債權人均未獲清償，本院
      因認其該當消債條例第133條所定不免責事由，經本院98
      年度消債聲字第21號、99年度消債抗字第62號裁定不免責
      確定裁定等情，業經本院依職權調取相關卷宗查核屬實。
（二）又本院99年度消債抗字第62號裁定，認聲請人聲請清算前
      2 年之收入即可處分所得有623,755 元，扣除其自己及依
      法應受其扶養者所必要生活費用之數額520,776 元，仍有
      102,999 元之餘額（計算式：623,755-520,766 ＝102,999
      ）。而本院裁定不免責後，聲請人先於聲請前即110年10
      月7日清償各普通債權人如附表「債務人於聲請前即110年
      10月7日清償金額」欄之金額，並經本院發函請各普通債
      權人確認受償金額及債權表後，又清償如附表「債務人於
      聲請後即111年7月11日清償金額」欄所示之金額。而清償
      各普通債權人之總金額，則如附表「債務人總計清償金額
      」欄所示，總清償金額共計121,765元，則各債權人均已
      受償如附表「依消債條例第133條所定數額按債權比例計
      得之分配額」欄所示之金額等情，均據聲請人提出匯票影
      本為證（見本院卷第19頁至第23頁、第217頁至第219頁）
      ，堪認為真實。基上，本院依前開證據資料，核算各債權
      人受償債權數額如附表所示，堪認聲請人清償之數額已達
      消債條例第141條第1項所定數額，自應予以免責。
四、據上論結，聲請人之聲請為有理由，依消債條例第133條、
    第141條第1項，爰裁定如主文。　　　　
中　　華　　民　　國　　111 　年　　8 　　月　　8 　　日
                  民事第三庭  法　官　鄭珮玟
以上正本係照原本作成。
如對本裁定抗告須於裁定送達後10日內向本院提出抗告狀，並繳
納裁判費新台幣1,000元。　　　　　　　　　
中　　華　　民　　國　　111 　年　　8 　　月　　10　　日
                              書記官  張傑琦
附表：         編號 債權人 債權總額 （新臺幣） 公告之 債權比例 依消債條例第133條所定數額債權比例既得之分配額（102,999元×公告債權比例，元以下四捨五入） 債務人於聲請前即110年10月7日清償金額 （新臺幣） 債務人於聲請後即111年7月11日清償金額（新臺幣） 債務人總計 清償金額 （新臺幣） 備註 1 臺灣土地銀行 98,305元 2.04％ 2,106元 1,000元 1,106元 2,106元 無。 2 國泰世華商業銀行 478,734元 9.96％ 10,254元 16,000元 0元 16,000元 無。 3 兆豐國際商業銀行 158,812元 3.30％ 3,402元 5,000元 0元 5,000元 無。 4 渣打國際商業銀行 153,707元 3.20％ 3,292元 1,000元 2,292元 3,292元 渣打國際商業銀行原陳報債權為153,707元。 5 星展（臺灣）商業銀行 202,653元 4.21％ 4,341元 3,000元 1,341元 4,341元 原為荷商荷蘭銀行股份有限公司債權 6 臺灣新光商業銀行 8,393元 0.17％ 180元 100元 80元 180元 無。 7 陽信商業銀行 391,159元 8.13％ 8,379元 12,000元 0元 12,000元 無。 8 聯邦商業銀行 383,550元 7.98％ 8,216元 4,000元 4,216元 8,216元 無。 9 遠東國際商業銀行 708,244元 14.73％ 15,170元 21,000元 0元 21,000元 遠東銀行原陳報債權為226,443元，友邦信用卡公司陳報債權為481,801元，因友邦公司已將債權讓與遠東銀行，故合併計算 10 凱基商業銀行 202,328元 4.21％ 4,334元 2,000元 2,334元 4,334元 原為萬泰商業股份有限公司債權 11 台新國際商業銀行 61,472元 1.28％ 1,317元 1,000元 317元 1,317元 無。 12 日盛國際商業銀行 129,328元 2.69％ 2,770元 1,000元 1,770元 2,770元 無。 13 安泰商業銀行 374,913元 7.80％ 8,031元 10,000元 0元 10,000元 無。 14 中國信託商業銀行 1,457,004元 30.30％ 31,209元 18,000元 13,209元 31,209元 無。  總計 4,808,602元 100.00％ 102,999元 95,100元 26,665元 121,765元  註：上開債權額係依各債權人於本院98年度司執消債清字第87號清算事件所陳報，計算至更生前一日即98年6月29日止之債權額。